# 恳请陈版关于票务中心成本、收入确认问题

提问人：seavonkid 时间：2015-05-12 11:01:49
陈版您好，我现在在一个拟上板票务中心。票务中心倒票一开始采购价低于出售价会有一笔暂垫的亏损。但一定期间以后，票务中心因为满足一定销售量会得到航空公司奖励，这时候会收到一笔收入。想问一下，这个亏损在当天应该挂往来还是确认费用，还是在日后收到后返收入时候冲收入总额或者从往来确认费用？另外日后后返的奖励收入是不是要按权责发生制在当期，而不是在后返时候确认收入？ 个人是在考虑收入成本配比原则之类。。。。

回答人：chenyiwei
建议结合其业务模式进行个案分析。我理解此问题的关键点在于：在尚未收到补偿款时，这部分补偿款是否满足确认为资产（按应收金额计量）的条件，即是否有证据表明很可能收到且其金额能够可靠计量。